【裁判字號】    97,消債清,55
【裁判日期】    981027
【裁判案由】    清算事件
【裁判全文】
臺灣士林地方法院民事裁定            97年度消債清字第55號
債  務  人  乙○○
上列當事人聲請清算事件，本院裁定如下：
    主  文
債務人乙○○自中華民國九十八年十月二十七日日下午五時起開
始清算程序，並同時終止清算程序。
    理  由
一、按法院開始清算程序之裁定，應載明其年、月、日、時，並
    即時發生效力；債務人之財產不敷清償清算程序之費用時，
    法院應裁定開始清算程序，並同時終止清算程序，消費者債
    務清理條例（下稱消債條例）第83條第1 項、第85條第1 項
    分別定有明文。
二、聲請意旨略以：伊有不能清償債務情事，前曾於民國97年7
    月16日以書面向最大債權銀行即美商甲○銀行股份有限公司
    請求共同協商債務清償方案，惟債務人無任何收入，無法負
    擔任何協商還款方案，致協商不成立，債務人始向法院聲請
    清算。債務人於93年1 月7 日自泰電電業股份有限公司退休
    後，曾多次謀職未成，迄今仍由獨子扶養維持基本生活；又
    債務人於97年4 月27日清晨，突遭不明人士以利器刺傷腹部
    ，至今復原緩慢，實無力清償債務，認債務人確有不能清償
    債務之情事，且伊未經法院裁定開始更生程序或許可和解或
    宣告破產，爰向本院聲請清算等語。
三、經查，債務人所主張之上開事實，業據提出財團法人金融聯
    合徵信中心當事人綜合信用報告─債務清理條例前置協商專
    用債權人清冊正本（見本院卷第13至17頁）、債務人全戶戶
    籍謄本正本（見本院卷第20至21頁）、全國財產稅總歸戶財
    產查詢清單正本（見本院卷第28頁）、財政部臺北市國稅局
    95及96年度綜合所得稅各類所得資料清單正本（見本院卷第
    26至27頁）、前置協商不成立通知書正本（見本院卷第19頁
    ）、勞工保險被保險人投保資料表（見本院卷第59至60頁）
    、勞工保險局已領老年給付證明正本（見本院卷第25頁）、
    行政院國軍退除役官兵輔導委員會台北榮民總醫院診斷證明
    書影本（見本院卷第96頁）、臺北市政府警察局北投分局光
    明派出所受理刑事案件報案三聯單影本（見本院卷第97頁）
    、債務人郵局暨金融機構存簿內頁影本（見本院卷第49至56
    頁）等為證，堪認為真正；此外，債務人復查無消債條例第
    6 條第3 項、第8 條或第82條第2 項所定駁回清算聲請之事
    由存在，則債務人聲請清算，應屬有據。另依全國財產稅總
    歸戶財產查詢清單所載，債務人無財產，而負債總額達219
    萬9,081 元，依本件清算程序之規模，債務人顯無足夠財產
    以清償開始清算程序後所需之各項程序費用，依照上開規定
    ，應准予開始清算程序，並同時終止清算程序。
中    華    民    國    98    年    10    月    27    日
                  民事第一庭  法      官  李瑜娟
上為正本係照原本作成。
開始清算程序之裁定不得抗告，如不服同時終止清算程序之裁定
，應於裁定送達後10日內，以書狀向本院提出抗告，並繳納抗告
費新臺幣1千元。
中    華    民    國    98    年    10    月    27    日
                              書  記  官  周嫣蘋


司法院資訊處製作；財團法人民間司法改革基金會備份。
